臺灣彰化地方法院刑事判決
111年度易字第18號
公  訴  人  臺灣彰化地方檢察署檢察官 
被      告  阮氏秋深





指定辯護人  姜林青吟律師
上列被告因毀棄損壞案件，經檢察官提起公訴（110年度偵字第1
3005號），本院判決如下：
    主  文
阮氏秋深犯毀損他人物品罪，累犯，處拘役肆拾日，如易科罰金
，以新臺幣壹仟元折算壹日。
    犯罪事實
一、阮氏秋深於民國110年7月15日起至9月17日止，居住在陳素
    鳳位於彰化縣○○鄉○○路000號住處期間，因陳素鳳反應其所
    飼養的寵物在屋內隨地大小便而心生不滿，竟基於毀損之犯
    意，於110年9月17日下午2時至6時許之間，將強力膠塗抹在
    陳素鳳的衣服、背心，並將狗屎放入陳素鳳的枕頭之方式，
    毀損陳素鳳之衣服、背心各1件、枕頭1個，足以生損害於陳
    素鳳。
二、案經陳素鳳訴由彰化縣警察局和美分局報請臺灣彰化地方檢
    察署檢察官偵查起訴。
    理  由
一、證據能力：
　㈠按被告以外之人，於審判外之言詞或書面陳述，除法律有規
    定者外，不得作為證據，刑事訴訟法第159條第1項定有明文
    ，而所謂法律有規定者，即包括同法第159條之1至之5所規
    定傳聞證據具有證據能力之例外情形。故如欲採被告以外之
    人於審判外之言詞，即如警詢之言詞為證據時，必須符合法
    律所規定之例外情形，方得認其審判外之陳述有證據能力（
    最高法院94年度台上字第948號判決可資參照）。被告之辯
    護人於本院爭執證人陳峯志、陳素鳳警詢筆錄之證據能力，
    經查該2位證人之警詢筆錄，係屬審判外之陳述，與刑事訴
    訟法得例外取得證據能力之規定不符，依刑事訴訟法第159
    條第1項規定，該項證據方法應予排除，不得作為本案證明
    被告有罪之證據，是證人陳峯志、陳素鳳於警詢中之陳述自
    不具有證據能力。
　㈡以下本案其他所引用被告以外之人於審判外之言詞或書面陳
    述，而不符合刑事訴訟法第159條之1至第159條之4之規定者
    ，均經本院於審理時當庭直接提示而為合法之調查，檢察官
    、被告及辯護人均不爭執其證據能力，本院審酌前開證據作
    成或取得之情況，並無非法或不當取證之情事，亦無顯不可
    信之狀況，故認為適當而均得作為證據。是前開證據，依刑
    事訴訟法第159條之5之規定，皆具有證據能力，先予敘明。
二、訊據被告阮氏秋深固供承有於上開期間居住在告訴人之住處
    ，惟矢口否認有何毀棄損壞犯行，辯稱：伊當天係破壞自己
    購買的電視、床墊，並未毀損告訴人之衣服、枕頭云云。辯
    護人則以卷內現場照片是案發後隔了幾天才拍攝，再者，證
    人陳峯志與告訴人關係親密，且證人及告訴人均無在現場看
    到檢察官所指之犯罪事實，難以認定被告涉犯本案等語為被
    告辯護。經查：上揭犯罪事實，業經證人即告訴人陳素鳳、
    證人陳峯志於偵訊及本院審理中均證述綦詳（見偵卷第57至
    58頁，本院卷第123頁至136頁），並有現場暨毀損物品照片
    等（見偵卷第21至31頁）在卷可參。此外，本案係因證人陳
    峯志於110年9月17日下午6時許返家後，經由被告告知而發
    現告訴人衣物遭毀損，進而告知在外地之證人陳素鳳，證人
    陳素鳳再委由其子於110年9月18日上午6時許至其住處拍攝
    遭毀損之照片，再以LINE傳送予證人陳素鳳等情，亦經證人
    陳峯志、陳素鳳前開於本院審理中證述明確，復有證人陳素
    鳳當庭提出之LINE翻拍照片（見本院卷第151至157頁）在卷
    可參，衡以證人陳素鳳與證人陳峯志並非同房生活，已經2
    位證人於本院審理中，此亦為被告供承在卷，倘非被告對證
    人陳峯志自承毀損告訴人物品，證人陳峯志何以無故進入非
    同房之告訴人房間，足證證人陳峯志之證述，應屬實在。再
    者，證人陳峯志、陳素鳳前開於本院審理中均證述原本不欲
    報警處理，係因109年9月22日晚上陳素鳳就寢前發現枕頭遭
    人塞狗屎而決定報警等情，而本案員警至現場拍照取證之時
    間為110年9月22日晚上11時許，衡以證人陳素鳳、陳峯志若
    有意追究被告之責任，何以不於第一時間發現衣服遭毀損時
    即報警處理，反係於接近深夜時分報警處理，顯見其等前開
    證稱原不追究被告毀損衣物，係因陳素鳳發現枕頭遭塞狗屎
    後始決定報警處理之證述情節，應屬實在。從而，綜合上開
    各節，足認證人陳峯志、陳素鳳之證述情節為真，是此部分
    之事實，堪以認定。至被告前開所辯，顯無理由，不足為採
    。
三、綜上所述，被告所辯，顯屬臨訟卸責之詞，不足採信。從而
    ，本案事證明確，被告前開犯行，堪以認定。應予依法論科
    。
四、核被告所為，係犯刑法第354條之毀損罪。又被告前因公共
    危險案件，經本院以106年度交簡字第1357號判決處有期徒
    刑3月確定，於106年10月11日徒刑易科罰金執行完畢等情，
    有臺灣高等法院被告前案紀錄表及臺灣彰化地方檢察署刑案
    資料查註紀錄表各1份附卷可考。檢察官於本院審理時具體
    指出累犯之證據方法，並經被告同意引為認定基礎，是被告
    於受有期徒刑執行完畢，5年內故意再犯本件有期徒刑以上
    之罪，為累犯，應依刑法第47條第1項規定，加重其刑；再
    本院審酌被告於上開刑事案件執行完畢後，5年內再犯本案
    ，足認其刑罰反應力薄弱等一切情狀後，認本件被告依累犯
    加重最低法定本刑部分，應無過苛之處，依大法官會議釋字
    第775號解釋意旨裁量結果，認本件最低法定本刑仍需加重
    ，附此敘明。　　
五、爰審酌被告僅因細故，即恣意毀壞他人物品，所為實無可取
    ，且犯後否認犯行，迄今未能與告訴人陳素鳳達成和解之犯
    後態度，暨其犯罪之動機、手段、智識程度為國小肄業、生
    活狀況、所造成之損害程度等一切情狀，量處如主文所示之
    刑，並諭知易科罰金之折算標準，以示懲戒。　
據上論斷，應依刑事訴訟法第299條第1項前段，刑法第354條、
第47條第1項、第41條第1項前段，刑法施行法第1條之1第1項，
判決如主文。
本案經檢察官朱健福提起公訴，檢察官劉欣雅到庭執行職務。
中　　華　　民　　國　　111 　年　　8 　　月　　15　　日
                  刑事第四庭    法  官  林怡君
以上正本證明與原本無異。
如不服本判決應於收受判決後20日內向本院提出上訴書狀，並應
敘述具體理由。其未敘述上訴理由者，應於上訴期間屆滿後20日
內向本院補提理由書(均須按他造當事人之人數附繕本)「切勿逕
送上級法院」。
告訴人或被害人如對本判決不服者，應具備理由請求檢察官上訴
，其上訴期間之計算係以檢察官收受判決正本之日期為準。
中　　華　　民　　國　　111 　年　　8 　　月　　15　　日
                                書記官  馬竹君
附錄本案論罪科刑法條：
中華民國刑法第354條
毀棄、損壞前二條以外之他人之物或致令不堪用，足以生損害於
公眾或他人者，處2年以下有期徒刑、拘役或1萬5千元以下罰金
。